ACORDAO-COMPLETO-2383753

ACÓRDÃO 1400/2020 ATA 5/2020 - SEGUNDA CÂMARA

VISTOS, relatados e discutidos estes autos em que se analisa ato de alteração de pensão civil no âmbito da Superintendência de Administração do Ministério da Fazenda no Estado do Paraná. 
ACORDAM os Ministros do Tribunal de Contas da União, reunidos em Sessão da 2ª Câmara, ante as razões expostas pelo Relator, e com fulcro nos incisos III e IX do art. 71 da Constituição Federal e nos arts. 1º, inciso V, e 39, inciso II, da Lei n. 8.443/1992, c/c o art. 259, inciso II, do Regimento Interno/TCU em:
		       9.1. considerar legal o ato de alteração de pensão civil instituída em favor de Maria Aparecida Martins e determinar o respectivo registro;
		       9.2. dar ciência desta deliberação à interessada e à Superintendência de Administração do Ministério da Fazenda no Estado do Paraná.

Ato de alteração de pensão civil no âmbito da Superintendência de Administração do Ministério da Fazenda no Estado do Paraná de interesse de Maria Aparecida Martins (449.651.849-04).

Segunda Câmara

3. Interessada: Maria Aparecida Martins (XXX.651.849-XX).

13.1. Ministros presentes: Ana Arraes (Presidente), Augusto Nardes (Relator) e Raimundo Carreiro.
13.2. Ministro-Substituto convocado: Augusto Sherman Cavalcanti.
13.3. Ministro-Substituto presente: André Luís de Carvalho.

AUGUSTO NARDES

Em exame ato de alteração de pensão civil instituída por Avelino Gomes, em favor de Maria Aparecida Martins, na condição de companheira, em habilitação tardia por força de decisão judicial.
2.	O ato foi submetido à apreciação do Tribunal de Contas da União, para fins de registro, de acordo com o art. 71, inciso III, da Constituição Federal. O ato foi cadastrado e disponibilizado ao TCU por intermédio do Sistema de Apreciação e Registro de Atos de Admissão e Concessões (Sisac) , na forma do art. 2º, caput e incisos I a VI, e 4º, caput, da Instrução Normativa - TCU 78/2018.
3.	O parecer da unidade técnica, peça 4, propôs:
CONCLUSÃO 
11. A abrangência e a profundidade das verificações levadas a efeito fundamentam convicção de que a análise do ato em destaque pode ser considerada prejudicada, por inépcia, com base no art. 260, § 6º, do Regimento Interno deste Tribunal. 
PROPOSTA DE ENCAMINHAMENTO 
12. Ante o exposto, com fundamento no art. 71, inciso III, da Constituição Federal, no art. 1º, inciso V, e art. 39, incisos I e II, da Lei 8.443/1992, no art. 260 do Regimento Interno do Tribunal de Contas da União, propõe-se: 
a) considerar prejudicada, por inépcia, a análise do ato constante do presente processo; 
b) determinar ao órgão/entidade de origem que registre o ato inicial e alteração de concessão de pensão civil do interessado no Sistema E-Pessoal e submeta-os a registro no prazo de trinta dias, contados da ciência desta decisão.
4.	O Ministério Público junto ao TCU, por seu turno, em parecer da lavra da Procuradora-Geral Cristina Machado da Costa e Silva, divergiu do encaminhamento proposto pela Secretaria de Fiscalização de Pessoal – Sefip, entendendo que há informações suficientes nos autos para que haja a devida análise de mérito.
5.	Conclui, assim, que o Tribunal considere legal o ato em exame e ordene o registro do de pensão constante da peça 2.
	É o relatório.

não há.

Procuradora-Geral Cristina Machado da Costa e Silva.

PESSOAL. PENSÃO CIVIL. ALTERAÇÃO. HABILITAÇÃO TARDIA. COMPANHEIRA. DECISÃO JUDICIAL. LEGALIDADE.

PENSÃO CIVIL (PCIV)

Secretaria de Fiscalização de Pessoal (SEFIP).

Trata-se de ato de alteração de pensão civil em favor Maria Aparecida Martins, companheira, em habilitação tardia com base em decisão judicial.
2.	A Secretaria de Fiscalização de Pessoal – Sefip submeteu o processo às críticas automatizadas, elaboradas e validadas levando em consideração as peculiaridades do ato, além de verificação humana adicional ante a existência de alertas do sistema ou informações não formatadas.
3.	Com base neste procedimento amplo de análise, ao consultar as bases do sistema Sisac, detectou que não há registro do ato inicial neste Tribunal e nem no Controle Interno. Considerou, então, ser o caso previsto no art. 260, § 6º, do Regimento Interno deste Tribunal, quando a análise do ato fica prejudicada, por inépcia, uma vez que a omissão no envio do ato inicial impossibilita a emissão de parecer sobre a legalidade ato ora em exame e conclui:
11. A abrangência e a profundidade das verificações levadas a efeito fundamentam convicção de que a análise do ato em destaque pode ser considerada prejudicada, por inépcia, com base no art. 260, § 6º, do Regimento Interno deste Tribunal.
4.	O Ministério Público junto ao TCU diverge da proposta da unidade técnica e, com a vênias de estilo, o acompanho, adotando seu parecer como razão de decidir.
5.	De fato, compulsando os autos, verifico que as informações são suficientes para a análise de mérito, nada havendo que possa levar à impugnação da presente concessão.
6.	No dizer do MPjTCU:
3. Com as devidas vênias, entendemos que o formulário em questão detém todos os dados necessários à análise de mérito. O ato contempla a habilitação tardia da beneficiária Maria Aparecida Martins, na condição de companheira do instituidor, por força de decisão judicial transitada em julgado (peças n.ºs 2 e 6) . 
4. Pela verificação do teor da sentença que concedeu o benefício à pensionista, em cotejo com as informações do ato de peça n.º 2 e com os dados extraídos do Siape, não identificamos nenhuma irregularidade capaz de macular a concessão em exame, razão pela qual opinamos pela legalidade e registro da pensão. 
5. Por todo o exposto, com as devidas vênias do encaminhamento proposto pela unidade técnica às peças n.ºs 4 e 5, esta representante do Ministério Público de Contas propõe ao Tribunal que considere legal e ordene o registro ao ato de pensão de peça n.º 2.
	Ante o exposto, Voto no sentido de que o Tribunal adote o acórdão que ora submeto à deliberação deste Colegiado.
TCU, Sala das Sessões Ministro Luciano Brandão Alves de Souza, em 3 de março de 2020.
Ministro JOÃO AUGUSTO RIBEIRO NARDES 
Relator